# 求救陈版：新三板股份支付问题

提问人：liuwa99 时间：2015-12-27 16:35:24
背景：一新三板企业拟向员工持股平台定向增发 1 万股，目前新三板做市商市场价为 15 元/股，刚发行的第三方定增价格 9 元/股，评估价格 8 元/股。 企业与员工持股平台未设定股份限售条件，但持股平台承诺 3 年内不减持；企业员工与员工持股平台签订转让协议，约定员工必须为企业服务满 3 年以上，如未满三年将回购员工股份。
问题： 1 ）股份支付公允价格如何确定；如用做市商市场价 15 元/股，新三板市场是否活跃，有何依据？可否采用第三方定增价格 9 元/股，有相关案例可以参考吗？
2 ）企业是否需要按三年等待期进行分摊？因持股平台已经持有企业新增发的股份，员工未满三年股份被回购只发生在持股平台与员工之间，企业与员工之间不涉及回购，是否应该按一次性立刻行权全部计入股份支付？
3 ）如持股平台按 5 元/股认购 1 万股，但员工出资至股份平台时按照 3 元/股进行增资。那股份支付确认的金额为多少（假设不考虑存在回购情况）？ 如公允价按 9 元计算，财务账面确认的资本公积为 1 万*（9-5）=4万元；还是 1 万*（9-3）=6万元感谢陈版回复!

回答人：chenyiwei
1 、关于能否参考做市商报价确定公允价值，请参考《计学撮要 2015 》之“问题4-1-12（新三板证券的估值、同一证券有多个交易市场时的估值等）”。 2 、如果员工在约定的服务期内离职则其所获得的股份将被持股平台回购，且回购价格等于当初授予价格，则可以视为存在服务期限条件，相应地股份支付费用可以在等待期内摊销。 3 、发行人应确认的股份支付费用，应根据授予日股份的公允价值与授予价格之间的差额计算，与持股平台取得股份的价格无关。

提问人：liuwa99 时间：2015-12-29 11:49:14
感谢陈版指导。追加一问，如果持股平台中分别由实际控制人和企业高管持有股份（比如高管和实际控制人各占50%），在计算股份支付金额时是否需要扣除实际控制人的持股金额？ 假设公允价按 9 元计算，资本公积计算过程如下： 1 万 50% （9-5）=2万

回答人：chenyiwei
持股平台中对应于实际控制人持有股权比例的部分，通常不算做股份支付。

提问人：山野孤鹜 时间：2017-02-25 21:55:10
请问陈版，挂牌公司股票无交易记录的情况下，股票公允价值应当如何确定？

回答人：chenyiwei
请参考《北京注册会计师协会专家委员会提示[2016]第 8 号——IPO企业股权激励工具关注的审计重点》中对“四个维度”的表述。